【裁判字號】    88,易,943
【裁判日期】    890112
【裁判案由】    竊盜
【裁判全文】
臺灣雲林地方法院刑事判決                          八十八年度易字第九四三號
    公  訴  人  臺灣雲林地方法院檢察署檢察官
    被      告  乙○○
右被告因竊盜案件，經檢察官提起公訴（八十八年度偵字第四六二０號），本院判決
如左：
    主  文
乙○○竊盜，累犯，處拘役伍拾日。
    事  實
一、乙○○前於民國八十七年間，因竊盜案件，經本院判處有期徒刑九月確定，甫於
    八十八年六月十五日執行完畢。詎乙○○仍不知悔改，八十八年八月二十四日十
    六時十分許，於雲林縣四湖鄉市○○村二一五號甲○○經營之青田超市購物
    時，乘該超市店員疏於防範之際，竟意圖為自己不法之所有，徒手竊取鱷魚牌女
    用Ｔ恤二件、及男襪乙雙，得手後將之分別藏於褲袋內及腰際間，並以身著夾克
    外套衣物覆蓋，尚未離開時，即為該店負責人甲○○發見可疑，報警查獲。
二、案經甲○○訴由雲林縣警察局台西分局報請臺灣雲林地方法院檢察署檢察官偵查
    起訴。
    理  由
一、訊之被告乙○○，對於右揭時地進入青田超市購物，並將鱷魚牌女用Ｔ恤二件、
    及男襪乙雙置於褲袋內及腰際間等情不諱，惟矢口否認有竊盜犯行，於偵查中辯
    稱：伊有帶錢去，Ｔ恤及男襪都是伊要帶回家穿，但是尚未結帳，伊沒有偷竊東
    西的意思云云；於本院審理時辯稱：伊是從大衣裡面拿出來，錢已經付了云云。
    惟查，右揭事實，已據告訴人甲○○即青田超市負責人指訴綦詳，核與證人黃振
    興即雲林縣警察局台西分局四湖分駐所現場處理之員警證以：其到現場時發見他
    〔指被告乙○○〕身上有「砂砂」的聲音，就摸他的身體，才發見他口袋中藏有
    一雙襪子、運動褲塞有二件女用Ｔ恤等語，尚屬相符，並有相片三張、及贓物認
    領保管收據乙紙在卷可資佐證。參以告訴人甲○○為青田超市負責人，一般顧客
    進入購物消費，高興猶恐不及，若非被告將鱷魚牌女用Ｔ恤二件、及男襪乙雙，
    尚未結帳付款即分別藏置褲袋內及腰際間者，衡情告訴人甲○○自無設詞誣陷之
    理。再者，該超市設有置物籃子，以供顧客提貨使用，在未結帳之前，一般人均
    將所購買之物置於籃子內，或提於手上，此乃眾所皆知之事，惟被告乙○○鱷魚
    牌女用Ｔ恤二件及男襪乙雙，藏置於褲袋內及腰際間，顯違購物之常情。被告乙
    ○○辯稱其已付錢等情，並未舉證以實其說，亦未提出購物結帳之收據或統一發
    票等資料，以供本院審酌，所辯應係畏罪卸飾之舉，實無足取。其將鱷魚牌女用
    Ｔ恤二件、及男襪乙雙等物，未經結帳即分別藏置於褲袋內及腰際間，並以身著
    之夾克覆蓋，顯然其有竊盜之犯意，至為明確。事證明確，被告犯行堪予認定。
二、核被告所為，係犯刑法第三百二十條第一項之竊盜罪行。其前於八十七年間，因
    竊盜案件，經本院判處有期徒刑九月確定，甫於八十八年六月十五日執行完畢，
    有臺灣雲林地方法院檢察署刑案資料查註紀錄表、本院被告全國前案紀錄表可稽
    ，其於刑之執行完畢後，五年內再犯本件有期徒刑以上之罪，係累犯，應依刑法
    第四十七條之規定，加重其刑。而被告患有「極嚴重之聽幻覺、自言自語、比手
    劃腳現象、誤認、多疑及被害妄想、自閉思考且人格明顯敗壞，自我照顧以及一
    般道德規範之遵守度極差等情」，現仍在行政院衛生署雲林醫院精神科治療中，
    已達精神耗弱程度，復經本院向行政院衛生署雲林醫院查明屬實，有該醫院八十
    八年十二月七日八八雲醫精字第五二六五號函可稽，應依刑法第十九條第二項減
    輕其刑。又刑有加重及減輕者，依刑法第七十一條第一項規定，應先加後減。爰
    審酌被告因一時貪念，致罹刑章，所得財物約新台幣六百元，價值不多，惟參酌
    其已有竊盜前科，已如上述，竟仍不知悔改，復竊取價值約六百元之物品，顯未
    悛悔向上，參酌竊盜所生之危害程度，被害人所受之損害非鉅、及犯後態度等一
    切情狀，量處如主文所示之刑。
據上論斷，應依刑事訴訟法第二百九十九條第一項前段，刑法第三百二十條第一項、
第四十七條、第十九條第二項，罰金罰鍰提高標準條例第一條前段，判決如主文。
本案經檢察官徐維嶽到庭執行職務
中      華      民      國    八十九    年      一      月     十二     日
                                         臺灣雲林地方法院刑事第一庭
                                             法    官  林  秋  火
右正本證明與原本無異。
如不服本判決，應於判決送達後十日內向本院提出上訴狀( 應附繕本 )。
                                             書 記 官  謝  俊  森
中    華    民    國       八十九       年       一      月    十二   日
刑法第三百二十條
意圖為自己或第三人不法之所有，而竊取他人之動產者，為竊盜罪，處五年以下有期
徒刑、拘役或五百元以下罰金。
意圖為自己或第三人不法之利益，而竊佔他人之不動產者，依前項之規定處斷。
前二項之未遂犯罰之。


司法院資訊處製作；財團法人民間司法改革基金會備份。
